福建高等法院金門分院民事裁定　　　　　　94年度抗字第14號
抗　告　人　甲○○
相　對　人　葛義中
上列抗告人甲○○與相對人葛義中間給付票款強制執行事件，對
於中華民國94年8 月31日福建金門地方法院87年度執字第172 號
裁定，提起抗告，本院裁定如下：
    主  文
抗告駁回。
抗告程序費用由抗告人負擔。
    理  由
一、本件抗告意旨略以：抗告人（即聲明異議人）與債權人間之
    給付票款強制執行事件，經原審法院以九十四年六月二十七
    日金院和八七執信字第一七二號執行命令，將聲明人於原審
    法院提存所八十五年度存字第十號提存事件所提存之擔保金
    債權，在新台幣六十五萬元之範圍內，附以「俟民事庭裁定
    准予返還擔保金確定或其他法定原因得取回提存物」之條件
    後，移轉於債權人。惟該擔保金債權附有條件，日後能否實
    現尚無法確定，不適宜核發移轉命令，應依強制執行法第一
    百十五條第三項規定辦理。最高法院九十二年度第八次民事
    庭會議決議認非確定之薪金債權，不適於發移轉命令；臺灣
    高等法院九十年度抗字第四一三七號裁定認對於附條件之債
    權不得核發移轉命令；另依臺灣高等法院臺中分院九十年度
    抗字第九七三號裁定認擔保提存之擔保金應於供擔保原因消
    滅時，非受擔保利益人之債權人請求就該擔保金執行時，執
    行法院始可決定能否依強制執行法第一百十六條規定向提存
    所發移轉命令；原審逕以附條件之移轉命令將該擔保金取回
    權移轉於債權人，既無足使執行債權獲得滿足清償之效力，
    徒生執行債權是否已獲清償，執行程序已否終結之疑義，不
    僅影響債權人及聲明人之權益，並違反應守之執行程序；抗
    告人不服原審駁回其異議，因而提出本件抗告。
二、按對於附條件之債權，強制執行法第一百十五條第三項規定
    認執行法院「得」依聲請並準用動產執行之規定拍賣或變賣
    之，係賦予執行法院審酌個案具體具情形，裁量權以決定是
    否採用，並非強制規定執行法院「應」準用動產執行之規定
    ，法律既未明文禁止執行法院對附條件之債權核發移轉命令
    ；則執行法院本於法律確信，依個案之案情事實，核發執行
    命令，殊難僅以其法律見解與他法院曾出現之見解不同，遽
    予指摘其不當。
三、經查，（一）系爭提存款係債務人（即抗告人）甲○○依福
    建金門地方法院八十五年度裁全字第九號民事裁定，為第三
    人協泰營造股份有限公司之利益而提存中國信託商業銀行城
    中分行可轉讓定期存單四紙共計新台幣（下同）一百七十萬
    元後（八十五年度存字第十號），對第三人協泰營造股份有
    限公司之財產予以假扣押。嗣上揭提存金由債權人（即相對
    人）葛義中於八十六年五月二十六日（八十六年度執全字第
    七號）八十七年十一月十七日（八十七年度執信字第一七二
    號）分別聲請法院准予假扣押十五萬元、六十五萬元；均據
    本院調卷核實。（二）本件抗告人（即債務人）於九十三年
    十一月二十六日執行法院訊問時自承「我是有欠葛義中六十
    五萬元，我也同意債權人領取。」等語，債務人甲○○並於
    筆錄中簽名，有該筆錄附卷可憑，已見抗告人於原執行法院
    核發本件移轉命令前，業已先行同意。稽以抗告人（即債務
    人）對原執行法院核發附條件之移轉命令對抗告人（債務人
    ）並無任何法律上或經濟上之不利益；則抗告人於同意執行
    法院核發執行命令後，再為異議，自有不當。（三）另抗告
    意旨所援引最高法院九十二年度第八次民事庭會議決議認非
    確定之薪金債權，不適於發移轉命令；臺灣高等法院九十年
    度抗字第四一三七號裁定認對於附條件之債權不得核發移轉
    命令；另依臺灣高等法院臺中分院九十年度抗字第九七三號
    裁定認擔保提存之擔保金應於供擔保原因消滅時，非受擔保
    利益人之債權人請求就該擔保金執行時，執行法院始可決定
    能否依強制執行法第一百十六條規定向提存所發移轉命令等
    情，經核其所據為表示法律見解之判斷基礎之事實，顯與本
    件前述債務人於原執行法院核發本件移轉命令前，業已先行
    同意等基礎事實不同，自難比附援引。（四）原執行法院以
    附條件之移轉命令將該擔保金取回權移轉於債權人，並未影
    響上揭提存之利益人即第三人協泰營造股份有限公司之權利
    或對其有何不利情事；況且，上揭移轉命令係依債權人之請
    求而為之，並所附條件之前提事實亦為債權人所明知，則系
    爭執行命令對債權人亦未產生不利益，縱然有所附條件成就
    不成就之問題，亦與抗告人（即債務人）之權益無涉。
四、綜上所述，抗告人（即債務人）對債權人（即相對人）所提
    出之執行名義所載的債權承認其存在，且於執行法院核發執
    行命令前，先行同意，本院因認本件抗告為無理由，應予駁
    回。
五、據上論結，本件抗告為無理由，應依強制執行法第30條之1
    、民事訴訟法第495 條之1 第1 項、第449 條第1 項、第95
    條、第78條，裁定如主文。
中　　華　　民　　國　　94　　年　　12　　月  23  日
                  民事庭審判長法　官 蔡清遊
　　　　　　      　　  　　　法　官 陳世宗
　　　　　　      　　　  　　法　官 黃玉清
正本係照原本作成。
不得再抗告
中　　華　　民　　國　　94　　年　　12　　月  23  日
                              書記官 黃月瞳
